臺灣新竹地方法院民事判決　　　　　　　 93年度重國字第5號
原　　　告　己○○
法定代理人　戊○○
訴訟代理人　潘秀華律師
複　代理人　邱淑萍
被　　　告　新竹縣警察局
法定代理人　丁○○
訴訟代理人　蘇清文律師
複　代理人　張建邦律師
　　　　　　溫思廣
上列當事人間國家賠償事件，本院於民國94年10月5日辯論終結
，判決如下：
    主  文
原告之訴及假執行之聲請均駁回。
訴訟費用由原告負擔。
    事實及理由
壹、程序方面：
一、原告於言詞辯論終結後，具狀陳明因醫療單據取得不易，蒐
    集單據齊全後，統計原告於言詞辯論終結前所支出之醫療費
    用總額逾先前主張之數額甚多，故請求再開言詞辯論，以利
    擴張醫療費用請求金額等語。本院認辯論程序已然終結，且
    原告補提之醫療單據並未能使本件判決結果產生變動，故認
    無再開言詞辯論程序之必要，核先敘明。
二、原告起訴之聲明第1項原為「被告應給付原告新台幣21,194,
    174元，及自訴狀繕本送達翌日起至清償日止，按年息百分
    之5計算之利息。」，嗣經減縮為「被告應給付原告新台幣
    11,866,992元，及自訴狀繕本送達翌日起至清償日止，按年
    息百分之5計算之利息」。此項聲明之變更核與民事訴訟法
    第255條第1項第3款規定相符，爰依法准許之。
貳、實體方面：
一、原告起訴主張：
（一）原告於91年8月5日19時40分許駕駛自小客車行經新竹縣關
      西交流道前，因一時身體不適，擦撞分隔島後暈眩呈半昏
      迷狀態，癱於駕駛座上，新埔分局關西分駐所員警羅吉祥
      等人前往處理時，竟未加詳細了解原告之身體狀況，罔顧
      原告身上並無酒氣即斷然以酒醉駕車之處理程序，要求原
      告當場酒測，原告因已進入半昏迷狀態未能配合酒測，羅
      吉祥等人未依道路交通管理處罰條例第35條第4項規定，
      將原告送醫強制採取檢體，反認原告係故意不配合檢定，
　    ，乃於當日20時許強行將原告帶回關西分駐所，欲持續進
      行酒精濃度測試。惟原告實因業已進入半昏迷狀態無法配
      合，此時渠等卻又擅自將原告銬上手銬，限制原告之行動
      。嗣於當日20時30分許，員警羅吉祥方以電話通知原告配
      偶許碧燕，聲稱原告酒醉駕車，要求其儘速前往關西分駐
      所處理，原告之妻許碧燕於當日21時50分抵達時，見原告
      手上扣著手銬，且整個人癱坐在地，顏面變形，右嘴角向
      上並抽搐著，黑眼珠向上吊，似已無意識，恐為腦中風之
      徵兆，遂欲將原告送醫，詎員警劉正玲卻堅稱肇事現場有
      濃厚酒味，原告若未做酒精濃度測試，則不得飭回，除非
      簽具空白酒測單及拒絕酒測紅單，許碧燕為求儘速將原告
      送醫，遂迫不得已簽下上開單據。原告家屬於當日22時30
      分許將原告送至東元醫院就醫，經醫師診斷後，推斷原告
      應係行車當中血壓急遽升高或顱內血管破裂，導致短暫性
      意識模糊，方會擦撞分隔島，且因延宕就醫時間過久，顱
      內持續出血，血塊範圍擴大，使病況更加嚴重。經原告家
      屬要求自費抽血檢驗原告血中酒精濃度之結果，酒測值亦
      為零，益足徵原告自始並非酒醉駕駛。
（二）查新埔分局關西分駐所係被告所屬之機關，而員警羅吉祥
      及劉正玲係服務於新埔分局關西分駐所之公務員，原告因
      員警羅吉祥及劉正玲之過失致延遲就醫，病況加劇，使原
      告受有右側肢體偏癱，語言能力障礙等傷害。按公務員於
      執行職務行使公權力時，因故意或過失不法侵害人民自由
      或權利者，國家應負損害賠償責任，國家賠償法第二條第
      二項定有明文。是被告自應就原告所受之損害，負賠償責
      任。茲將損害臚列於后：
　１、醫藥費用：230,000元。
　２、看護費用：原告因員警羅吉祥、劉正玲之延誤送醫，導致
      出血性腦中風。舉凡進食、行走、穿衣、如廁等日常生活
      起居均需仰賴他人幫忙。且原告傷勢之嚴重已達申請聘僱
      家庭外籍監護工之資格。是原告之看護費用以每月外勞薪
      資18,512元（底薪15,800元＋健保費712元＋勞委會就業
      安定基金2,000元），年薪222,142元計，看護費用請求期
      間自91年8月5日起算，以原告於事發當時年31歲，尚有44
      .32 年之餘命。依霍夫曼計算法，扣除法定利率計算之中
      間利息後，原告請求之看護費用為5,173,734元。
　３、工作損失：原告於事發前任職宏宇半導體股份有限公司設
      備工程一處之副理，年薪702,000元。今僅以基本工資審
      議委員會議定之基本工資每年190,080元（15,840乘以12
      ）為依據，原告於事發時年31歲，依勞動基準法規定，退
      休年齡為60歲，原告得請求29年之工作損失，依霍夫曼計
      算法，工作損失為3,463,258元。
　４、精神慰撫金：查原告與配偶許碧燕自84年9月16日初組家
  　　庭，育有2女，家庭生活美滿，而原告之事業有成，為家
      庭之經濟支柱，事業、家庭亦兩相得意。未料，因被告所
      屬警員之過失，延誤原告送醫治療之時間，導致原告受有
      右側肢體偏癱語言能力障礙等傷害，日常生活起居均需
      仰賴他人照護，家中之生活亦因頓失經濟來源而之陷入窘
      境，配偶許碧燕更因之而仳離。如此丕變，原告之精神損
      害自是難以撫平，是請求精神慰撫金3,000,000 元。
（三）原告業於91年10月7日以書面向被告請求損害賠償，惟卻
      遭被告拒絕，自得提起本訴，請求被告依法賠償。
    並聲明：（一）被告應給付原告11,866,992元及自起訴狀繕
    本送達翌日起至清償日止，按年息百分之5計算之利息。（
    二）願供擔保，請准宣告假執行。
二、被告辯以：
（一）被告新竹縣警察局轄下新埔分局關西分駐所於91年8月5日
      19時40分，接獲新埔分局勤務指揮中心電話通報，稱關西
      交流道發生交通事故，有民眾酒醉駕車肇事，擦撞安全島
      。關西分駐所由代理所長乙○○及警員羅吉祥駕駛巡邏車
      前往處理。抵達現場後，發現車號H2－5805號日產自用小
      客車停放在關西交流道匝道口下方往關西鎮○○路口，原
      告徐偉峰站在該輛自小客車前方，走路搖晃，正在查看該
      車保險桿受損之情形。羅員問原告有無飲酒？原告表示未
      喝酒。問原告有無受傷？有無須要送醫？原告表示不用。
      當場羅員聞到原告身上散發酒味，原告又步履蹣跚，呈現
      醉態，與一般酒後肇事者反應行為態樣完全相同，故羅姓
      員警依酒醉駕車之處理程序，請原告自行走上巡邏車，將
      原告帶回關西分駐所進行酒精濃度測試。經多次以酒精測
      試器對原告進行酒測，原告只吸氣，不吹氣，致酒測無法
      完成。原告並於分駐所內數次撥打行動電話，更搖晃來回
      走動，為免原告走動跌倒受傷，故請原告至牆邊坐下休息
      ，並以手銬給予適度保護管束，隨即連絡原告之家屬前來
      協助處理。原告之二名男性友人於21時20分許先行到所，
      探視原告後，該2名友人亦未發覺或反應原告有何異狀。
      原告之妻及原告之親屬於21時50分到達，原告之妻許碧燕
      向員警表示，原告因工作壓力大，偶爾喝點小酒，並勸原
      告配合警方進行酒測。直至22時7分，許碧燕向警方表示
      原告有高血壓病史，可能需要送醫，被告所屬警員隨即於
      22 時15分實施最後一次酒測後，即詢問許碧燕是否要叫
      救護車？許碧燕表示自行送醫即可，原告之家屬便將原告
      送往東元醫院就醫。
（二）本件請求是否合於國家賠償法第2條第2項前項之規定，原
      告並未負舉證責任，依該條規定，須具備１、故意或過失
      ；２、不法侵害人民之自由或權利；３、該侵害行為與損
      害間有相當因果關係等要件。惟原告就被告所屬員警有如
      何不法之行為、違反何項法律、員警行為有如何故意過失
      之處、原告之損害與員警之行為有何因果關係，原告均未
      舉證。實難認原告之主張與國家賠償法第二條第二項之規
      定相符。
（三）被告機關員警處理原告交通事故並無故意、過失之不法行
      為，且警員並無醫藥之專業背景，實無法辨別酒醉、藥物
      濫用及中風性顱內出血等疾病之差異，不應課以如同專業
      醫師般之注意義務。原告至分駐所後，經酒精測試棒測試
      有酒精反應，且原告曾數次試圖撥打行動電話，從未向員
      警表示身體不適。而原告之男性友人先到場探視被告後，
      亦未向被告反應原告身體有異常狀況，連原告之配偶到場
      亦未能立即察覺原告異狀，足證按通常一般人之經驗法則
      ，均會判斷原告係飲酒駕車。員警對原告之病史完全不知
      情，原告之妻於當日22時7分向員警表示，「原告有高血
      壓病史，希望將原告送醫檢查」等語，員警聞言立即同意
      ，並於22時15分做完最後一次酒測後隨即離去，距原告之
      妻向員警反應之時間僅有8分鐘並無拖延，被告機關員警
      之處置行為實難認有何故意過失不法之處。
（四）原告受有損害與被告員警之行為無相當因果關係：
      原告主張受有右側肢體偏癱、語言能力障礙等損害，係因
      原告自身高血壓引起之自發性腦內出血造成，其損害發生
      與被告執行職務行為應不具因果關係。另原告就醫時間仍
      在醫療救治之黃金時間內，經救治後恢復情況良好，後遺
      症已降至最低，足證縱立即送醫，其損害程度與本件實際
      就醫救治後之現況應無分別，自不生遲延送醫損害擴大之
      賠償責任問題。
（五）縱使被告應負賠償責任，原告請求損害賠償金額過高：
  １、醫藥費用23萬元，原告並未提出收據或醫院單據證明，故
      不足採信，應全數扣除。
  ２、看護費用及工作損失部分，原告中風症狀會隨持續就醫復
      健、時間因素而減輕改善，並非無法復原，非終生需人照
      護或永久喪失工作能力。故原告以平均餘命44點32年計算
      請求看護費用517萬3734元及以退休年齡60歲請求工作損
      失346萬3258元，估算之標準顯非適當，請求金額均屬過
      高。
  ３、慰撫金部份，原告請求300萬元過高。
  ４、按損害之發生或擴大，被害人與有過失者，法院得減輕賠
      償金額或免除之，民法第217條第1項定有明文。原告主張
      受有右側肢體偏癱、語言能力障礙等損害，惟前開損害之
      發生係因原告自身高血壓痼疾所致，與被告機關員警行為
      無涉。原告就前開損害應負主要過失責任，縱被告應負賠
      償之責，被告責任比例亦遠低於原告，應依過失比例減輕
      或免除被告之賠償金額。
    並聲明：（一）駁回原告之訴。（二）如受不利之判決，願
    供擔保請准宣告免為假執行。
三、兩造不爭執之事項：
（一）被告所屬新埔分局員警於91年8月5日19時40分接獲民眾報
      案，得悉原告駕駛車牌號碼H2-5805號自用小客車在國道3
      號高速公路關西交流道下擦撞安全島肇事。由被告所屬新
      埔分局員警羅吉祥、乙○○前往處理。
（二）被告所屬警員羅吉祥認原告有酒醉駕車之情形，且認原告
      無法配合酒測，乃於同日20時許將原告帶至警局，通知家
      屬前往警局處理。同日21時48分，原告妻子許碧燕到場，
      22時7分向警員表示原告有高血壓病史，警員於22時15分
      將原告放行，依原告家屬意願，由原告家屬自行送醫，原
      告家屬於22時50分將原告送至新竹縣竹北市東元綜合醫院
      急診。
（三）東元綜合醫院於91年8月31日出具甲種診斷證明書記明「1
      、病患（按即原告）於91-8-6經由急診入院加護病房，並
      接受緊急開顱手術清除血塊，91-8-13轉至普通病房，
      91-8-27出院。2、病患目前仍有右側肢體偏癱，語言能力
      障礙。3、宜門診複查。」，該院另於91年9月28日出具乙
      種診斷證明書記載「1、病患目前仍有右側肢體偏癱，語
      言能力障礙，持續復健中。2、病患開刀時腦內出血量約
      60~70cc，依學理腦內出血的病患應緊急送醫，期能使後
      遺症降至最低。」
（四）原告於93年10月19日經臺灣苗栗地方法院93年禁字第37號
      裁定宣告為禁治產人。
（五）原告業於91年10月7日以書面向被告請求損害賠償，被告
      於同年11月4日拒絕賠償。
四、本件經行爭點整理程序，兩造同意以（一）被告所屬之公務
    員在執行職務行使公權力時，有無因故意或過失，未依照標
    準程序執行，而涉及不法？（二）被告所屬之公務員得否知
    悉原告腦部出血或身體健康有狀況？有無延誤將原告送醫之
    時機？（三）原告所受損害，與被告所屬公務員之行為間，
    有無因果關係？（四）若原告本件請求有理由，所得請求之
    數額為何等項。茲分述如次：
（一）被告所屬之公務員在執行職務行使公權力時，有無因故意
      或過失，未依照標準程序執行，而涉及不法？
  １、本件原告依國家賠償法第2條第2項規定「公務員於執行職
      務行使公權力時，因故意或過失不法侵害人民自由或權利
      者，國家應負損害賠償責任。」請求被告賠償損害。首應
      探究被告所屬公務員於執行職務，行使公權力時，是否因
      故意或過失而涉及不法？原告以被告所屬警員未依道路交
      通管理處罰條例第35條第4項規定將原告送醫，認被告所
      屬員警涉及不法，被告則予以否認。
  ２、按「汽車駕駛人肇事拒絕接受或肇事無法實施第1項測試
      之檢定者，應由交通勤務警察或依法令執行交通稽查任務
      人員，將其強制送由受委託醫療或檢驗機構對其實施血液
      或其他檢體之採樣及測試檢定。」固為道路交通管理處罰
      條例第35條第4項所明定，惟該條規定之立法目的，係賦
      與交通勤務警察及依法令執行交通稽查任務人員，得違反
      肇事汽車駕駛人之意願，將之送醫療或檢驗機構強制取得
      其血液或其他檢體，以測定酒精值之法源依據，既係違反
      肇事汽車駕駛人之意願而強制採證，且採證結果係決定應
      否對肇事汽車駕駛人予以處罰，則該法條顯非保護肇事汽
      車駕駛人個人權益之法令自明。縱執行交通勤務之警察或
      依法令執行交通稽查任務之人員違反該條規定，對於拒絕
      或無法實施酒測之肇事汽車駕駛人未依該條所定強制採取
      檢體之方式處理，乃該公務員無法取得肇事汽車駕駛人酒
      醉駕車證據之問題，尚難認未依該條規定對肇事汽車駕駛
      人強制採取檢體進行酒精測試，係民法第184條第2項前段
      所指「違反保護他人之法律」，核先敘明。
  ３、依道路交通管理處罰條例第35條第4項規定，肇事之汽車
      駕駛人是否拒絕接受酒測或肇事無法實施酒測，執行職務
      之人員，仍有依具體情況認定之權能。查本件原告於91年
      8 月5日19時40分許因擦撞關西交流道下安全島肇事，警
      員獲報趕往處理時，原告尚能走路，僅走路時，身體有點
      搖晃，業經證人即當日到場處理之警員乙○○結證證述明
      確（見本院卷1第81頁），原告到達關西分駐所後，依同
      日20時17分起之錄影之畫面顯示，原告到警局後，尚有撥
      打電話之動作，時而左顧右盼，警員酒測時，原告亦將酒
      測器吹管置於口中，並未表示拒絕酒測，而原告之外貌雖
      顯疲累，精神不佳，跌坐在地，惟並未達到明顯無法接受
      酒測之昏迷、不省人事、無法張口或其他類此狀態之程度
      ，此有被告提出，原告不爭執真正之光碟影像在卷可佐。
      依當時原告之狀況，既未明確拒絕酒測，復非明顯無法實
      施酒測，執行公務之員警應尚無法判定是否應將原告強制
      移由受託之醫療或檢驗機關實施血液或其他檢體之採樣及
      測試檢定。依被告無法知悉原告之病史，而原告之外觀又
      呈現類似酒醉態樣之情形觀之，警員將原告留置於分駐所
      內，等候家屬領回，應係當時妥適之處理方法。故被告所
      屬員警未逕依道路交通管理處罰條例第35條第4項規定，
      將原告送至醫療或檢驗機構強制採取檢體，尚難認與該條
      規定有違。原告指稱被告所屬員警未依道路交通管理處罰
      條例第35條第4項規定之標準程序處理，為有過失，涉有
      不法，尚非可採。
（二）被告所屬之公務員得否知悉原告腦部出血或身體健康有狀
      況？有無延誤將原告送醫之時機？
  １、原告認其當時並未飲酒，卻遭被告以酒醉駕車肇事，留置
      警局，施行酒測，以致延誤送醫時機，被告所屬警員未能
      判別出原告並未飲酒，應係健康狀況不佳，竟留置原告，
      未將原告送醫，為有過失，原告因此發生重大損害，應負
      損害賠償責任。被告則以其所屬警員未受醫藥專業訓練，
      無從判斷原告是飲酒致醉或是腦內出血、健康出狀況，且
      一經家屬告知原告之高血壓病史，被告所屬警員隨即於8
      分鐘內讓原告離所，並未延誤送醫時機為辯。
  ２、依原告於91年8月5日到達警局後所拍攝之蒐證光碟顯示，
      原告在警局時，有平衡感不佳，自座椅跌落，又自行起身
      ，狀似疲累，趴在桌上睡覺，酒測無法依警員指示操作，
      跌坐在地等情形，與一般酒醉之人神態確實極為相似，此
      有光碟影像可資參照。而被告勤務指揮中心於當日17時40
      分許接獲民眾報案之內容即為「H2-5805裕隆黑色自小客
      車，酒駕撞上安全島」，此有被告勤務指揮中心受理各類
      案件紀錄表在卷可稽（本院卷1第49頁），足見報案之民
      眾目睹原告之情狀，亦認為肇事者係酒醉駕車。被告所屬
      員警受先入為主的觀念影響，再加上原告當時之外觀，確
      與酒醉類似，因而誤認原告係酒醉駕車，是否能逕認被告
      所屬警員為有過失，尚非無疑。經本院向急診原告之東元
      綜合醫院函詢，該院亦認「一般未受醫學訓練之人，較難
      判別病症與酒醉現象之不同。」，此有該院94年2月23日
      東秘總字第0940000269號函在卷可佐（見本院卷2第5頁）
      。另將原告於案發日所攝之光碟及東元綜合醫院之病歷等
      資料送請法務部法醫研究所鑑定之結果，亦認「若由91年
      8月5日晚7時許至10時50分長達3小時，其神智、體態尚能
      局部反應，包括聽電話、趴睡、吹氣酒測及會話交談之形
      態，應尚未達立即實質大出血而為小範圍之局部出血。由
      體態反應、血測反應研判若為陰性（當晚9時）則考慮無
      酒精影響下之精神反應，是否有考量其他藥物之影響或危
      害公共安全等，似亦無法讓警員能立即讓徐員放行自由行
      動之事實考量。若以警員背景及權責，一般未受醫學專業
      訓練應無法辨別研判酒醉、藥物濫用及中風性顱內出血等
      疾病之差異性。」此有法務部法醫研究所（94）醫鑑字第
      1182號法醫文書審查鑑定書附卷可稽（本院卷2第79頁至
      84頁）。足見被告所屬警員依原告之狀況，實無法判斷原
      告是酒醉或腦內出血。至於原告身上有無酒氣之認定，乃
      與個人感官敏銳與否有關，此由證人即原告之友人甲○○
      於本院審理時稱其跑去問原告是否有喝酒及沒有聞到原告
      身上有酒味等語，與當時同在警局之警員丙○○所證：「
      ... 我看他樣子有酒醉的樣子，他坐在椅子上滑下去，我
      又把他扶起來... （你靠近原告時有無聞到原告身上有酒
      味？）有一點。」等語大相徑庭，即可知之。亦難認被告
      所屬員警未能判定原告並非酒醉，為有過失。
  ３、原告於案發當時無法自行求救，故其未能向警員表示任何
      不舒服，而如前所述，原告之外貌狀似酒醉，被告所屬員
      警無醫學背景訓練，實難得知原告身體不適。另錄影光碟
      中亦顯示，被告所屬警員於原告留所期間，曾前往攙扶、
      多次進行酒測、詢問原告是否痛風，並未將原告置之不理
      。原告友人甲○○當日到場，亦詢問原告有無喝酒（見本
      院卷1第82頁之證詞），而未查覺原告患有急性症狀，而
      原告之妻於當日21時48分到場，亦先勸諭原告配合酒測，
      及至當日22時7分許才告知警員原告有高血壓病史，對於
      原告病史一無所知之警員，實無從依原告之外貌神情即得
      知原告患病，須緊急送醫。
  ４、被告所屬員警於91年8月5日17時40分接獲民眾報案，前往
      處理，將原告帶回關西分駐所，至原告家屬將原告送至東
      元綜合醫院急診之同日22時50分，中間約間隔3小時又10
      分鐘，而當中原告留於關西分駐所之時間約為同日20時許
      至22時15分，為2小時15分，是否因此延誤原告之救治，
      致使原告所受損害擴大？原告就此僅提出東元綜合醫院91
      年9月28日乙種診斷證明書所載「病患開刀時腦內出血量
      約60~70cc，依學理腦內出血的病患應緊急送醫儘速治療
      ，期能使後遺症降至最低」為證。惟查，該診斷證明書僅
      引用學理，泛指腦內出血之一般處理原則，並未指出原告
      之送醫救治已延誤時機，故原告所為舉證，並不能證明被
      告所屬員警將原告留置於警局之行為，確有延誤送醫，以
      致原告發生損害。另佐以前引東元綜合醫院之函文，認「
      病患（按指原告）術後恢復情況良好、意識清楚，一般腦
      中風出血後緊急醫求治之兩大目標包括搶救生命及恢復意
      識皆已達成，因此該病患之醫療救治仍是在「黃金時間」
      內進行，而其罹病之後遺症可謂已降至最低，癒後效果亦
      較為良好。」（本院卷2第5頁），而法務部法醫研究所前
      引法醫文書審查鑑定書鑑定意見亦認「由徐員病程甚緩而
      監視錄影尚可辨別坐臥、對話、使用電話等及無抽筋、癲
      癇發作、嘔吐、失禁等均為支持徐員尚在臨床上列為觀察
      期，縱為專科醫師在急診室亦需以臨床症狀之演變、惡化
      後之陽性症狀方能進一步進行如電腦斷層掃描之檢查。依
      據東元醫院所為之意見所述『該病患之醫療救治仍是在黃
      金時間內進行』之說法甚為中肯。須知腦中風於基底核出
      血為極度危險之疾病，而徐員能如此康復已可論癒後效果
      甚佳，無法逕認為有所延誤之治療結果。... 假如徐員於
      當日20時送醫治療，應尚在黃金時間內之檢查期，其癒後
      狀況縱使較目前好，應無極大差異，研判亦不會超過20%
      。」（本院卷2第84頁）。顯見法務部法醫研究所鑑定人
      員亦認原告已於黃金時間內獲得救治，而認被告並未延誤
      原告之送醫時機。原告既無法舉證被告所屬警員將原告留
      置警局，等候家屬到場之行為，已延誤原告之醫治，且本
      院函請提供意見之二醫學專業單位，均同認原告於救治之
      黃金時間內獲得醫療，則被告所辯其所屬員警並未延誤原
      告送醫之時機，尚堪採認。
（三）原告所受損害，與被告所屬公務員之行為間，有無因果關
      係？
      原告腦內出血之現象起因於原告自身高血壓引起之自發性
      出血，此有東元綜合醫院前揭函文可稽，故被告機關並無
      任何行為導致原告發生腦內出血現象自明。而被告所屬員
      警因無醫療專業背景，無法判斷原告非酒醉而係生病，以
      酒駕程序處理，並無過失，且將原告留置警局等候家人處
      理，並未延誤原告救治之時機，業如前述。原告復未能證
      明，其所受損害係因被告所屬員警延誤送醫所致，則原告
      損害之發生，尚無法證明與被告所屬公務員之行為間，有
      因果關係。被告認其所屬公務員執行職務行為與原告損害
      間無相當因果關係，核屬有據，堪可採信。
（四）原告既無法證明被告所屬公務人員執行職務未依正當標準
      程序，為有過失，復未能證明原告損害之發生與被告所屬
      公務員之行為間有相當因果關係，其據以提起國家賠償，
      請求被告賠償損害，洵非有據，故本件有關原告得請求若
      干損害之爭點，即無論述之必要。
五、本件原告無法證明被告所屬員警執行職務具有過失，致使原
    告受有損害，則原告依國家賠償法第2條第2項規定請求被告
    負國家賠償責任，尚非有據，為無理由，應予駁回。
六、原告之訴既經駁回，其假執行之聲請亦失所附麗，應併予駁
    回。
七、兩造其餘攻擊防禦方法，經審酌後，認均與判決結果不生影
    響，爰不一一論述。
八、結論：原告之訴為無理由，依民事訴訟法第78條，判決如主
    文。
中　　華　　民　　國　　94　　年　　10　　月　　19 　日
                  民事第一庭    法　官　蔡孟芳
以上正本係照原本作成。
如對本判決上訴，須於判決送達後20日內向本院提出上訴狀。
中　　華　　民　　國　　94　　年　　10　　月　　19 　日
                                書記官　曾秀貞
